臺灣高等法院高雄分院刑事判決　　　　　　　　　九十一年度交上易字第一七八號
　　上　訴　人　臺灣高雄地方法院檢察署檢察官
　　被　　　告　甲○○
右上訴人因被告公共危險等案件，不服臺灣高雄地方法院九十年度交易字第七三三號
中華民國九十一年五月二十一日第一審判決（起訴案號：臺灣高雄地方法院檢察署八
十九年度偵字第二○六三○號），提起上訴，本院判決如左：
      主  文
原判決撤銷。
甲○○服用酒類，不能安全駕駛動力交通工具而駕駛，處有期徒刑伍月，如易科罰金
，以參佰元折算壹日；又因過失傷害人，處有期徒刑伍月，如易科罰金，以參佰元折
算壹日，應執行有期徒刑玖月，如易科罰金，以參佰元折算壹日。
    事  實
一、甲○○明知無駕駛執照及服用酒類，不能安全駕駛動力交通工具，均不得駕車行
    駛，竟於民國九十年一月二十五日中午至下午七時間，在高雄縣茂林鄉其友人關
    瑞勇住處飲用米酒後，已達於反應較慢、感覺減低、思考改變、個性行為改變、
    步態不穩、噁心嘔吐、精神混惑不清晰並影響駕駛，仍於同日晚上八時許，駕駛
    關瑞勇所有車牌號碼ＰＴ─八五二號營業小客車，沿高雄縣六龜鄉文武村舊庄巷
    行駛，行經舊庄巷七十五號前欲右轉停車時，竟因酒醉而誤踩油門，致所駕駛之
    營業小客車撞擊劉潘秀玉所有停放在該處之車牌ＶＷ─四八七五號自用小客車，
    並將上開自小客車往前推行至「北極宮」廣場，追撞站在廣場上之乙○○，使乙
    ○○受有左側股骨頸位移性骨折、右骨盆骨折、右側第六肋骨骨折、右橈骨遠端
    骨折、左踝韌帶受傷之傷害；經警據報前往現場處理聞到甲○○身上有酒味並對
    其作酒精濃度測試，發現其吐氣所含酒精濃度達每公升○˙五五毫克，始知悉上
    情。
二、案經乙○○訴由高雄縣警察局六龜分局移送臺灣高雄地方法院檢察署檢察官偵查
    起訴。
    理  由
一、訊據被告甲○○，對於右揭時地因酒醉駕駛車牌號碼ＰＴ─八五二號營業小客車
    及誤踩油門，造成所駕駛之營業小客車撞擊停放在路旁之車牌號碼ＶＷ─四八七
    號自用小客車，並將該自小客車往前推行而撞及站在「北極宮」廣場上之告訴人
    乙○○，致乙○○受有左側股骨頸位移性骨折、右骨盆骨折、右側第六肋骨骨折
    、右橈骨遠端骨折、左踝韌帶受傷之事實，供承不諱，核與告訴人乙○○所指訴
    情節相符，並經證人蕭靖淳於警訊中證稱：當時我與乙○○在「北極宮」前放鞭
    炮，而該計程車就往我們站的方向開過來，結果先撞到一輛停在路邊的自小客車
    ，但該計程車並未停車，一直頂著該自小客車繼續向前行駛，結果就撞倒我表姊
    貞榕等語（見警訊卷第十至十一頁）屬實，復有警製道路交通事故調查報告表、
    車禍現場照片附在警卷可憑。而刑法第一百八十五條之三規定所謂「不能安全駕
    駛」，係抽象危險犯，本不以發生具體危險為必要，依醫學實驗證明所得經驗法
    則，人體呼氣若已達每公升０．五五毫克以上，肇事率為一般正常人之十倍，已
    達不能安全駕車之標準，此經法務部於八十八年五月十八日，以法八八檢字第０
    ０一六六九號函敘甚詳，又當人飲酒後，若以呼氣酒精濃度測試器測得之呼氣濃
    度達到每公升零點五五毫克時，反應較慢，感覺減低，將影響駕駛；達到每公升
    ０‧七五毫克時，思考與個性行為均會改變；達到每公升一‧０毫克時，步態不
    穩，噁心嘔吐，精神混惑不清晰；達到每公升一‧五毫克時，說話不清楚，感覺
    喪失，視力模糊；達到每公升二‧０毫克時，體溫與血糖均降低，肌肉控制差，
    甚至會導致癲癇發作；達到每公升三‧五毫克時，則已經神智不清，反射減低，
    甚至呼吸抑制，業據行政院國軍退除役官兵輔導委員會臺北榮民總醫院於八十八
    年八月五日以（八八）北總內字第二六八六八號函示明確。本件被告甲○○為警
    查獲時其吐氣所含酒精濃度已達每公升０˙五五毫克，此有被告為警查獲時所測
    試之酒精濃度測定值影本及高雄縣警察局舉發違反道路交通管理事件通知單影本
    各乙紙附卷可佐，足見被告已因飲酒而不能安全駕駛上開營業自小客車無疑。又
    告訴人乙○○確因被告酒醉駕車誤踩油門而受有左側股骨頸位移性骨折、右骨盆
    骨折、右側第六肋骨骨折、右橈骨遠端骨折、左踝韌帶受傷之傷害，且其所受之
    股骨頸骨折縱引起壞死，只要置換人工髖關節，其日常生活基本功能亦不受影響
    ，亦有高雄榮民總醫院診斷證明書暨該院九十一年四月四日高總行醫字第○九一
    ○○○二九二九號函在卷可憑，被告酒醉駕車肇事致告訴人乙○○受傷，兩者間
    顯有相當因果關係，事證明確，被告之犯行洵堪認定。
二、核被告甲○○所為，係犯刑法第一百八十五條之三服用酒類致不能安全駕駛動力
    交通工具而駕駛罪及同法第二百八十四條第一項前段之過失傷害罪。被告所犯上
    開二罪，犯意各別，罪名互異，應分論併罰之。又被告為汽車駕駛人，無駕駛執
    照、酒醉駕車因而致人於受傷，依法應負刑事責任，其過失傷害犯行，應依道路
    交通管理處罰條例第八十六條第一項之規定加重其刑。
三、原審予以論罪科刑，固非無見，惟查被告酒後無照駕車肇事，致無過失之告訴人
    乙○○受傷，現猶靠輪椅行動，過失情節重大，迄今未賠償告訴人任何損害，原
    審僅量處應執行刑有期徒刑五月，顯屬過輕，公訴人循告訴人乙○○之請求，以
    原審量刑過輕，指摘原判決不當，為有理由，自應由本院將原判決予以撤銷改判
    ，審酌被告於飲酒後酒精濃度高達每公升０˙五五毫克之情況下，猶貿然駕車行
    駛因而肇事，對告訴人之身體健康及財產造成極大損害，且迄今未賠償告訴人所
    受損害等一切情狀，分別量處如主文第二項所示之刑，並定其應執行刑及諭知易
    科罰金之折算標準。
據上論斷，應依刑事訴訟法第三百六十九條第一項前段、第三百六十四條、第二百九
十九條第一項前段，刑法第一百八十五條之三、第二百八十四條第一項前段、第四十
一條第一項、第五十一條第五款、道路交通管理處罰條例第八十六條第一項，罰金罰
鍰提高標準條例第一條前段、第二條，判決如主文。
本案經檢察官陳國全到庭執行職務。
中    華    民    國      九十一      年      八      月     二十九   日
                              臺灣高等法院高雄分院刑事第七庭
                                  審判長法官  李春昌
                                        法官  莊飛宗
                                        法官  黃憲文
右正本證明與原本無異。
不得上訴。
                                  法院書記官  黃英彥
中    華    民    國      九十一      年      八      月    二十九    日
附錄本案論罪科刑法條全文：
刑法第一百八十五條之三、第二百八十四條第一項前段。
中華民國刑法第一百八十五條之三
服用毒品、麻醉藥品、酒類或其他相類之物，不能安全駕駛動力交通工具
而駕駛者，處一年以下有期徒刑、拘役或三萬元以下罰金。
中華民國刑法第二百八十四條
 (過失傷害罪)
因過失傷害人者，處六月以下有期徒刑、拘役或五百元以下罰金，致重傷
者，處一年以下有期徒刑、拘役或五百元以下罰金。
